【裁判字號】    97,台抗,172
【裁判日期】    970229
【裁判案由】    違反槍砲彈藥刀械管制條例聲請再審
【裁判全文】
最高法院刑事裁定              九十七年度台抗字第一七二號
抗  告  人   甲○○
上列抗告人因違反槍砲彈藥刀械管制條例案件，不服台灣高等法
院台中分院中華民國九十七年一月十四日駁回聲請再審之裁定（
九十七年度聲再字第九號），提起抗告，本院裁定如下：
    主  文
抗告駁回。
    理  由
本件原裁定以抗告人甲○○再審聲請意旨略以：抗告人發現以下
確實之新證據：(1)原審法院民國九十六年八月七日之審理傳票；
(2)八十六年十一月二十四日修正前槍砲彈藥刀械管制條例第八條
第四項條文；(3)台灣苗栗地方法院九十五年度訴字第五八五號他
案刑事判決；(4)台灣苗栗地方法院九十六年五月二十二日公設辯
護人辯護書，足認抗告人應受輕於原判決所認罪名之判決，爰依
刑事訴訟法第四百二十條第一項第六款聲請再審，因抗告人並非
故意犯罪，請求給予緩刑之機會，以維抗告人公司及居家之生存
云云。原審審酌卷內相關證據資料後，以：刑事訴訟法第四百二
十條第一項第六款所謂發見確實之新證據，係指該證據當時（判
決前）已存在，為法院及當事人所不知，因未經發現，不及調查
斟酌，而於事後（判決後）始經發現者而言，且其固非以絕對不
須經過調查程序為條件，但從證據之本身形式上觀察，必須可認
為確實足以動搖原確定判決者，始足當之。又再審係對確定判決
之事實錯誤而為之救濟方法，至於適用法律問題則不與焉，最高
法院四十三年台抗字第六０號判例亦可資參照。經查：抗告人所
指上開原審法院九十六年八月七日之審理傳票，並非證據，僅係
案件審理時之程序上事項，其存否與能否聲請再審並無關聯；八
十六年十一月二十四日修正前槍砲彈藥刀械管制條例第八條第四
項條文，為法律規定並非證據；台灣苗栗地方法院九十五年度訴
字第五八五號他案刑事判決，所確認之事實，乃法院就各個具體
案件，依調查證據所得心證而為判斷之結果，判決本身並非證據
，自不得以他案判決，據為本案確定判決之證據；台灣苗栗地方
法院九十六年五月二十二日公設辯護人辯護書，則屬辯護人對原
案件之事實答辯或法律見解，亦非證據。綜上抗告人所指前開各
項均非刑事訴訟法第四百二十條第一項第六款所謂之「確實之新
證據」，其所為再審之聲請，自屬無據；又抗告人以上開各項聲
請再審，無非係對原確定判決就其所犯槍砲彈藥刀械管制條例第
八條第四項之未經許可持有改造手槍罪，未依刑法第五十九條酌
量減輕其刑並諭知緩刑，反覆為法律適用上之爭執，揆諸上揭說
明，亦不合再審之原因，因認其所為再審之聲請，為無理由，裁
定予以駁回。經核原裁定於法尚無違誤。抗告意旨雖提出公設辯
護人之辯護書、原審法院第一次傳票、第一審法院裁定等證物，
主張原審並未給予其重新提出公設辯護人辯護書的機會，未進行
言詞辯護，致第二審法院未加審酌公設辯護人辯護書，該公設辯
護書應屬新證據，足以動搖檢察官之上訴理由云云。查原裁定已
說明：上開第二審法院九十六年八月七日之審理傳票，並非證據
，僅係案件審理時之程序上事項，其存否與能否聲請再審並無關
聯；公設辯護人辯護書，則屬辯護人對原案件之事實答辯或法律
見解，亦非證據等語加以指駁，並無抗告意旨所指再審之理由。
抗告意旨所指各節，原裁定已審認並加指駁，核均非適法之抗告
理由，應認本件抗告為無理由，予以駁回。
據上論結，應依刑事訴訟法第四百十二條，裁定如主文。
中    華    民    國  九十七  年    二    月  二十九  日
                      最高法院刑事第三庭
                          審判長法官  莊  登  照
                                法官  黃  一  鑫
                                法官  徐  昌  錦
                                法官  許  錦  印
                                法官  石  木  欽
      本件正本證明與原本無異
                                      書  記  官
中    華    民    國  九十七  年    三    月    五    日
                                                 H


司法院資訊處製作；財團法人民間司法改革基金會備份。
